# 处置参股公司的股权

提问人：wx_5dc512b62980 时间：2020-03-03 08:05:22
企业在 2019 年度资产负债表日前与参股公司签订股权回购协议，由参股公司出价 2000 万回购股权，并在 12 月份经过双方公司的股东大会表决通过，股权回购协议生效，但约定的支付条款是，协议生效后的 30 天内支付第一笔款40%， 120 天内支付第二笔款30%， 270 天内支付尾款30%，在资产负债表日后的 2020 年 1 月份，参股公司支付了第一笔款40%，并计划在 3 月底继续支付剩余的30%及进行股权变更登记（企业的财务报告公告日是 4 月底），由于股权转让协议在资产负债表日前已签订并经过双方的权力机构批准并生效，并且此事项对企业的财务报表具有重大影响，而且由于在 2019 年 12 月签订了股权转让协议，参股公司已不再配合企业提供相关财务资料（无法确认对联营企业的损益调整），请问陈版主，考虑实际情况的影响，能作为资产负债表日后调整事项在 2019 年度的财务报表中处置对参股公司的长期股权投资吗？（截止 2019 年 6 月 30 日的中期财务报告，此长期股权投资的账面价值为20,014,350.00与合同约定价格接近，即使处置也不会对损益产生重大影响）@陈版主

回答人：chenyiwei
要关注：是否在 2019 年底之前，企业已不再就本次回购的标的股权享有股东权利？相关协议对标的股权的交割是如何约定的？是否在资产负债表日之前已经一次性交割，还是随着付款进度逐步分批交割？剩余60%价款的支付是否已做好安排，无重大不确定性？